【裁判字號】    98,交聲,160
【裁判日期】    980615
【裁判案由】    違反道路交通管理處罰條例聲明異議
【裁判全文】
臺灣花蓮地方法院交通事件裁定         98年度交聲字第160號
原處分機關  交通部公路總局臺北區監理所花蓮監理站
異  議  人  甲○○
上列異議人即受處分人因違反道路交通管理處罰條例案件，對於
交通部公路總局臺北區監理所花蓮監理站民國98年5月4日所為之
處分（案號：花監違字第裁44-P00000000號）聲明異議，本院裁
定如下：
    主  文
異議駁回。
    理  由
一、原處分意旨略以：異議人即受處分人甲○○駕駛車牌號碼Q4
    -1458自用小客車，於民國98年3月14日16時40分許，在台九
    線與福德路口北上車道闖紅燈違規左轉福德路行駛，為舉發
    單位即花蓮縣警察局新城分局嘉里派出所警員攔停，填掣花
    警交字第P00000000 號舉發違反道路交通管理事件通知單予
    以舉發，嗣異議人於應到案日期後至原處分機關聽候裁決，
    原處分機關乃依道路交通管理處罰條例第53條第1項、第 63
    條規定，於98年5月4日以花監違字第裁44-P00000000號違反
    道路交通管理事件裁決書裁處異議人罰鍰新台幣（ 下同 ）
    2700元，並記違規點數3點。
二、本件異議意旨略以：異議人駕駛Q4-1458 自用小客車，由台
    九線（家樂福旁）左轉福德路，前已有二輛車通行，異議人
    為第三輛車，聽到後面第四輛車鳴喇叭催促，故左轉福德路
    行駛，員警舉發有誤，原處分不公云云。
三、經查：
  (一)按汽車行駛到交岔路口，其行進、轉彎，應遵守燈光號誌；
    又汽車駕駛人，行經有燈光號誌管制之交岔路口闖紅燈者，
    處1,800元以上5,400元以下罰鍰；汽車駕駛人有第53條情形
    者，除依原條款處罰緩外，並予記違規點數3 點；道路交通
    安全規則第102條第1項第1款、道路交通管理處罰條例第 53
    條第1項、第63條第1項第3款分別定有明文。
  (二)本件異議人甲○○駕駛車牌號碼Q4 -1458自用小客車，於民
    國98年3月14日16時40 分許，行經台九線與福德路口北上車
    道闖紅燈違規左轉福德路行駛，為警攔停當場舉發之事實，
    業據證人即舉發本案之花蓮縣警察局新城分局嘉里派出所警
    員乙○○於本院證述：「當時我是機動巡邏，沿台九線由南
    往北行駛，行經嘉里路段與福德路口，當時北上方向是紅燈
    ，我停車在停止線前，是北上車道的外側車道，我看到左側
    是違規人的車子，當時異議人與我同向行駛在內側車道，當
    時福德路是東西向已經切換綠燈數秒鐘，福德路切換綠燈時
    台九線南北向是全面紅燈，我跟義警楊忠憲親眼目睹異議人
    闖紅燈左轉，福德路的綠燈很短暫約20秒，台九線北上全面
    綠燈後我就跟在異議人後面，尾隨異議人到嘉里3街52 號前
    ，鳴警笛攔停該車，並示意駕駛人出示證件告知違規事實，
    告知後製單舉發。」等語明確。衡諸警員係代表國家執行道
    路交通安全與秩序之維護及違規行為之公務員，其依法製單
    舉發違反道路交通管理處罰條例所列之違規事實，本質上為
    行政處分，係公務員基於職務上權力，依法就特定之具體事
    件所為具公法上效果之單方行政行為，自具一定之公信力，
    除非有充份之事證足認該等執行公權力之公務員認知之事實
    有誤或有違法失職之情事，否則本院認為應以值勤員警所認
    知之事實為可信，而採為判斷之依據。
  (三)異議人雖辯稱：因後方車輛鳴喇叭催促始左轉福德路云云，
    然查，縱有後方車輛鳴喇叭催促，亦不得闖紅燈行駛。再異
    議人稱前方有二輛車通行，警員未加取締，有不公情形一節
    ，查員警執勤時因有多部車輛同時違規，員警無法同時取締
    ，固有遺漏，然尚不得以此解免異議人違規之責。本件已經
    證人乙○○到庭具結，證述其攔停舉發經過，確認異議人確
    有駕車闖紅燈之違規事實，業如上述，異議人之違規行為可
    堪認定，異議人以前詞置辯，尚屬無據。原處分機關依道路
    交通管理處罰條例第53條第1項、第63條第1項第3 款規定裁
    處異議人罰鍰2700元，並記違規點數3 點，核無違誤。本件
    異議為無理由，應予駁回。
四、據上論斷，應依道路交通案件處理辦法第19條，裁定如主文
中    華    民    國    98    年    6     月    15    日
                  交通法庭      法  官  蔡寶樺
上列正本證明與原本無異。
如對本裁定不服，應於送達後5 日內，向本院提出抗告狀（應抄
附繕本）。
中    華    民    國    98    年    6     月    16    日
                                書記官


司法院資訊處製作；財團法人民間司法改革基金會備份。
